【裁判字號】    90,訴,1602
【裁判日期】    901114
【裁判案由】    毒品危害防制條例
【裁判全文】
台灣桃園地方法院刑事判決                          九十年度訴字第一六二號
    公  訴  人  臺灣桃園地方法院檢察署檢察官
    被      告  甲○○
右列被告因違反毒品危害防制條例案件，經檢察官提起公訴（九十年度毒偵字第三０
九九號），本院判決如左：
    主  文
甲○○連續施用第一級毒品，處有期徒刑壹年。
扣案毒品海洛因貳小包（合計驗前毛重肆公克，驗後淨重參點零參公克）沒收銷燬之
。扣案針筒參支、杓子參支、橡膠管壹條、包裝袋玖拾伍個、葡萄糖粉拾壹包、研磨
器壹組，均沒收。
    事  實
一、甲○○前曾於民國八十七年間因施用毒品案件，經依本院裁定送觀察、勒戒後，
    認無繼續施用毒品傾向，由台灣桃園地方法院檢察署檢察官於八十七年八月三十
    一日以八十七年度偵字第一二０二０號不起訴處分確定。再因施用第一、二級毒
    品海洛因及安非他命，經依本院以八十八年度毒聲字第一八六六號裁定送觀察、
    勒戒後，認有繼續施用毒品傾向，經檢察官聲請施以強制戒治並提起公訴，而先
    後經本院以八十八年度毒聲字第二一九一號裁定，令入戒治處所施以強制戒治；
    及以八十八年度訴字第五六八號就施用第一級毒品部分處有期徒刑十月，就施用
    第二級毒品部分處有期徒刑八月，合併定執行刑為一年四月，於八十八年八月三
    十一日確定在案，未及執行。旋又經本院以八十八年度毒聲字第四九００號裁定
    停止戒治並交付保護管束在外。詎甲○○仍不知悔改，又另行起意，並基於施用
    第一級毒品海洛因之概括犯意，自前揭保護管束期間內之九十年四月間某日起至
    同年八月七日止，連續在林口長庚醫院施用毒品海洛因多次。嗣為警於九十年八
    月七日上午十一時許，在上址長庚醫院處查獲甲○○，當場並扣得海洛因二小包
    （合計驗前毛重四公克，驗後淨重三點零三公克），林某所有之施用毒品器具針
    筒三支、杓子三支、橡膠管一條、包裝袋九十五個（起訴書誤載為一百零四個）
    、葡萄糖粉十一包、研磨器一組。而經檢察官聲請，由本院以八十八年度毒聲字
    第六五六０號裁定撤銷停止戒治，令甲○○入戒治處所施以強制戒治迄今。
二、案經桃園縣警察局龜山分局報請台灣桃園地方法院檢察署檢察官偵查起訴。
    理  由
一、訊據被告甲○○迭於警訊及偵審中坦承右揭犯行不諱，且經警採集其尿液連同扣
    案粉末二小包分別送驗結果，尿液呈嗎啡陽性反應，粉末二包均為海洛因，亦有
    桃園縣衛生局出具之尿液檢驗報告、法務部調查局出具之鑑定通知書各一份附卷
    可稽，此外並有如事實欄所示之物扣案可資佐證。其施用毒品海洛因之犯行，已
    堪認定。又被告前因施用毒品案件，經依本院裁定送觀察、勒戒後，認無繼續施
    用毒品之傾向，由台灣桃園地方法院檢察署檢察官於八十七年八月三十一日以八
    十七年度偵字第一二０二０號不起訴處分確定在案，又因施用第一、二級毒品海
    洛因及安非他命，經依本院以八十八年度毒聲字第一八六六號裁定送觀察、勒戒
    後，認有繼續施用毒品傾向，經檢察官聲請施以強制戒治並提起公訴，而先後經
    本院以八十八年度毒聲字第二一九一號裁定，令入戒治處所施以強制戒治，及以
    八十八年度訴字第五六八號判決就施用第一級毒品部分處有期徒刑十月，就施用
    第二級毒品部分處有期徒刑八月，合併定執行刑為一年四月，於八十八年八月三
    十一日確定在案。旋又經本院以八十八年度毒聲字第四九００號裁定停止戒治並
    交付保護管束在外，再於前揭保護管束期間，因本件施用第一級毒品海洛因犯行
    ，經本院以八十八年度毒聲字第六五六０號撤銷停止戒治，令甲○○入戒治處所
    施以強制戒治迄今各節，則有臺灣桃園地方法院檢察署刑案資料查註紀錄表、台
    灣高等法院被告全國前案紀錄表及本院八十八年度訴字第五六八號刑事判決書、
    八十八年度毒聲字第六五六０號裁定書各一紙附卷可參。綜上所述，本件事證明
    確，被告三犯施用毒品犯行堪予認定。
二、核被告甲○○所為，係犯毒品危害防制條例第十條第一項之罪。持有海洛因之低
    度行為為施用之高度行為所吸收，不另論罪。其多次施用毒品行為，時間密接、
    所犯構成要件相同罪名，顯係基於概括犯意而為，應依連續犯規定以一罪論。另
    被告前次因施用第一、二級毒品，經本院以八十八年度訴字第五六八號判決合併
    處有期徒刑一年四月，於八十八年八月三十一日確定在案；其於九十年四月間始
    再犯本件施用毒品犯行，顯非該案判決效力所及，附予敘明。爰審酌被告經觀察
    勒戒、強制戒治後仍再犯罪，顯見戒毒意志不堅，及其犯罪戕害自身，尚無害及
    他人，且犯罪後坦承犯行，態度良好等一切情狀，酌情量處如主文所示之刑，以
  資懲儆。扣案粉末二小包為毒品，依毒品危害防制條例第十八條第一項前段規定
    沒收銷燬之；其餘扣案之物為被告所有供犯罪所用之物，此據其自承在卷，依刑
    法第三十八條第一項第二款規定沒收。
據上論斷，應依刑事訴訟法第二百九十九條第一項前段，毒品危害防制條例第十條第
一項、第十八條第一項前段，刑法第十一條前段、第五十六條、第三十八條第一項第
二款，判決如主文。
本案經檢察官林安紜到庭執行職務
中        華        民        國    九十    年    十一    月    十四    日
                                      台灣桃園地方法院刑事第五庭
                                          法  官    陳彥宏
右正本證明與原本無異。
如不服本判決，應於判決送達後十日內向本院提出上訴狀( 應附繕本 )，上訴於
臺灣高等法院。
                                          書記官   翁其良
中        華        民        國    九十    年     十一   月    十四    日
論罪科刑法條：毒品危害防制條例第十條第一項
毒品危害防制條例第十條
施用第一級毒品者，處六月以上五年以下有期徒刑。
施用第二級毒品者，處三年以下有期徒刑。


司法院資訊處製作；財團法人民間司法改革基金會備份。
